【裁判字號】    97,訴,1614
【裁判日期】    970428
【裁判案由】    毒品危害防制條例
【裁判全文】
臺灣板橋地方法院刑事判決              97年度訴字第1614號
公  訴  人  臺灣板橋地方法院檢察署檢察官
被      告  乙○○
上列被告因毒品案件，經檢察官提起公訴（97年度毒偵字第1917
號），本院以簡式審判程序審理，判決如下：
    主  文
乙○○施用第一級毒品，累犯，處有期徒刑捌月；扣案之注射針
筒壹支，沒收之。又施用第二級毒品，累犯，處有期徒刑肆月。
應執行有期徒刑拾月；扣案之注射針筒壹支，沒收之。
    事實及理由
一、本件係依刑事訴訟法第273 條之1 第1 項規定，以簡式審判
    程序審理，合先敘明。
二、本件除被告乙○○施用毒品時間、地點，應補充記載為：97
    年2 月4 日晚上9 時許，在臺北縣新莊市○○○路友人住處
    ，以注射方式施用第1 級毒品海洛因1 次；97年2 月3 日中
    午某時許，在同上址，以燒烤方式施用第2 級毒品甲基安非
    他命1 次（原起訴書記載為：於97年2 月4 日晚上某時許，
    在臺北縣新莊市○○○路某處，以針筒施打之方式施用第1
    級毒品海洛因1 次。另於97年2 月4 日23時31分警詢中為警
    採尿前回溯96小時內之某時，在不詳處所，以玻璃球內放置
    甲基安非他命粉末燒烤後吸取煙氣之方式，施用第2 級毒品
    甲基安非他命1 次），暨證據部分加列：被告於本院準備程
    序、審理程序之自白（見本院97年4 月23日準備程序、審理
    程序筆錄）外，其餘之犯罪事實、證據，均引用如附件起訴
    書之記載。
三、核被告乙○○所為，係犯毒品危害防制條例第10條第1 項、
    第2 項之罪，被告施用各該毒品前持有各該毒品之行為，為
    各該施用之高度行為所吸收，均不另論罪；所犯如上2 罪，
    犯意個別、行為互殊，要件亦異，為數罪，應予分論併罰。
    又被告有如起訴書所述前案，並經執行完畢，有本院97年4
    月23日查列之臺灣高等法院被告前案紀錄表在卷可稽，其於
    有期徒刑執行完畢後之5 年以內，再故意犯本件有期徒刑以
    上之2 罪，均為累犯，應各依法加重其刑；爰審酌被告素行
    （詳參前述前案紀錄表）、動機、目的、施用毒品所生危害
    ，以及犯罪後坦承犯行之態度，暨衡量施用毒品之性質，並
    連續犯廢除後關於施用毒品犯行刑罰裁量基礎衡平原則，以
    及犯罪後坦承犯行之態度等一切情狀，從輕量處如主文所示
    之刑，並定其應執行之刑。扣案如主文所示之物，依法宣告
    沒收之。
據上論斷，應依刑事訴訟法第273 條之1 第1 項、第299 條第1
項前段、第310 條之2 、第454 條第2 項，毒品危害防制條例第
10條第1 項、第2 項，刑法第11條前段、第47條第1 項、第51條
第5 款、第38條第1 項第2 款，判決如主文。
本案經檢察官吳文正到庭執行職務。
中    華    民    國    97    年    4     月    28    日
                        刑事第5 庭法  官  黎錦福
上列正本證明與原本無異。
如不服本判決，應於判決送達後10日內敘明上訴理由，向本院提
出上訴狀（應附繕本），上訴於臺灣高等法院。
                                  書記官  蔡麗春
中    華    民    國    97    年    4     月    28    日
附錄本案論罪科刑法條全文：
毒品危害防制條例第10條
施用第一級毒品者，處6 月以上5 年以下有期徒刑。
施用第二級毒品者，處3 年以下有期徒刑。
........................................................
附件：
臺灣板橋地方法院檢察署檢察官起訴書
                                    97年度毒偵字第1917號
    被      告  乙○○  男  30歲（民國○○年○○月○日生）
                        住臺北縣新莊市○○路46號
                        國民身分證統一編號：Ｚ000000000號
上列被告因違反毒品危害防制條例案件，業經偵查終結，認應提
起公訴，茲分敘犯罪事實及證據並所犯法條如下：
          犯罪事實
一、乙○○曾因施用毒品案件，經臺灣板橋地方法院於民國90年
    7 月12日以90年度毒聲字第2876號裁定送觀察、勒戒，執行
    後認無繼續施用毒品之傾向，由本署檢察官於90年7 月27日
    以90年毒偵字第2909號為不起訴處分確定。復因施用毒品案
    件，經臺灣板橋地方法院以91年毒聲字第771 號裁定送觀察
    勒戒，執行後認有繼續施用毒品之傾向，由同法院於91年8
    月16日91年度毒聲字第2615號裁定令入戒治處所施以強制戒
    治，嗣執行後於92年3 月11日因裁定停止戒治出監，所餘戒
    治期間交付保護管束，而於92年8 月2 日執行期滿。刑事責
    任部分另經起訴，經臺灣板橋地方法院於91年11月27日以91
    年訴字第1798號分別判處有期徒刑9 月、有期徒刑6 月，並
    定應執行有期徒刑1 年2 月確定。又因犯竊盜、贓物案件，
    經臺灣板橋地方法院於91年11月4 日以91年易字第2311號分
    別判處有期徒刑8 月、有期徒刑6 月，並定應執行有期徒刑
    1 年確定。另因犯賭博罪，經臺灣板橋地方法院於92年2 月
    6 日以91年重簡字第1521號判處有期徒刑4 月確定。再因侵
    占案件，經臺灣板橋地方法院於92年5 月8 日以92年訴字第
    1190號判處有期徒刑3 月確定。前開各罪所處有期徒刑，經
    臺灣板橋地方法院於92年8 月4 日以92年聲字第1432號裁定
    應執行有期徒刑2 年8 月，而於94年9 月5 日縮刑期滿執行
    完畢。詎仍不知悔改，又於上揭強制戒治執行完畢釋放後及
    有期徒刑執行完畢後之5 年以內，基於施用第一級毒品海洛
    因之犯意，於97年2 月4 日晚上某時許，在臺北縣新莊市○
    ○○路某處，以針筒施打之方式施用第一級毒品海洛因一次
    。另又基於施用第二級毒品甲基安非他命之犯意，於97年2
    月4 日23時31分警詢中為警採尿前回溯96小時內之某時，在
    不詳處所，以玻璃球內放置甲基安非他命粉末燒烤後吸取煙
    氣之方式，施用第二級毒品甲基安非他命一次。嗣為警於97
    年2 月4 日22時10分許，在臺北縣新莊市○○路692 之8 號
    查獲，並扣得注射針筒1 支，經採尿送驗呈嗎啡代謝物及甲
    基安非他命之陽性反應，始悉上情。
二、案經臺北縣政府警察局新莊分局報告偵辦。
          證據並所犯法條
一、待證事實與證據清單：
┌──┬────────────┬───────────────────┐
│編號│  待  證   事   實      │   證     據     清     單            │
├──┼────────────┼───────────────────┤
│ 一 │被告係再犯施用毒品罪。  │本署刑案資料查註紀錄表各1份。         │
├──┼────────────┼───────────────────┤
│ 二 │被告施用第一級毒品海洛因│被告於偵查中自白及台灣檢驗科技股份有限│
│    │及第二級毒品安非他命之事│公司濫用藥物尿液檢驗報告。            │
│    │實。                    │                                      │
├──┼────────────┼───────────────────┤
│ 三 │被告施用第一級毒品海洛因│扣案之注射針筒1支                     │
│    │之事實。                │                                      │
└──┴────────────┴───────────────────┘
二、核被告所為，係犯毒品危害防制條例第10條第1項、第2項之
    施用第一級、第二級毒品罪嫌。又其所犯上開二罪間犯意有
    別，行為互異，請予分論併罰。又被告有如犯罪事實欄所載
    之論罪科刑執行情形，有本署刑案資料查註紀錄表在卷可稽
    ，其於有期徒執行完畢後，5 年之內再犯本件有期徒刑以上
    之罪，為累犯，請依刑法第47條之規定加重其刑。請審酌被
    告前後多次觸犯施用毒品犯行，顯未戒除毒癮，若非重罰顯
    然不足遏止其繼續施用毒品之行為，請從重量處有期徒刑 1
    年，以示警惕。至扣案之注射針筒 1支，係被告所有供施用
    毒品所用之物，業據被告於偵查中供明在卷，請依刑法第38
    條第1 項第2 款之規定，沒收之。
三、依刑事訴訟法第251 條第1 項提起公訴。
  此  致
臺灣板橋地方法院
中    華    民    國    97    年    3     月    28    日
                              檢  察  官  甲  ○  ○
本件正本證明與原本無異
中    華    民    國    97    年    4     月    8     日
                              書  記  官
附錄本案所犯法條全文
毒品危害防制條例第10條第1項、第2項
施用第一級毒品者，處6 月以上5 年以下有期徒刑。
施用第二級毒品者，處3 年以下有期徒刑。


司法院資訊處製作；財團法人民間司法改革基金會備份。
